臺灣新北地方法院三重簡易庭小額民事判決
                                   110年度重小字第3806號
原      告  郭令威  
被      告  施宇軒  
                      (現另案於法務部○○○○○○○○戒治中)
上列當事人間請求損害賠償事件，經本院於民國111年3月1日言
詞辯論終結，判決如下：
    主  文
被告應給付原告新臺幣壹拾萬元。
訴訟費用新臺幣壹仟元由被告負擔。
本判決得假執行。
    事 實 及 理 由
一、原告主張：緣被告明知個人金融機構帳戶之提款卡及密碼，
    關係個人財產、信用之表徵，可預見如交予他人使用，極易
    被利用為與財產有關之犯罪工具，仍基於幫助詐欺之不確定
    故意，於民國109年5月25日，將其所申設中華郵政股份有限
    公司帳號00000000000000號帳戶（下稱郵局帳戶)之提款卡
    及密碼，交與綽號「小陳」之成年人所組成之不詳詐欺集團
    使用。而上開詐欺集團成員於109年5月14日加入為原告之通
    訊軟體LINE好友，對原告佯稱可投資獲利云云，致原告陷於
    錯誤，於109年5月25日23時39分許，依該詐欺成員指示，匯
    款新臺幣（下同）10萬元至被告郵局帳戶內，致原告受有損
    害。嗣原告發覺受騙報警處理，始悉上情。為此，爰依侵權
    行為損害賠償之法律關係提起本件訴訟，求為判決：如主文
    第1項所示。
二、被告則請求駁回原告之訴，並以：被告對於刑事判決的內容
    不爭執，但被告因在監沒有錢，要等被告出監後才能賠償等
    語置辯。
三、原告主張之事實，業據提出本院刑事庭110年度審簡字第406
    號刑事簡易判決書為證，復經本院調取本院上開刑事案件電
    子卷證核閱屬實，並為被告所不爭執，堪信為真正。按因故
    意或過失，不法侵害他人之權利者，負損害賠償責任；數人
    共同不法侵害他人之權利者，連帶負損害賠償責任。不能知
    其中孰為加害人者亦同。造意人及幫助人，視為共同行為人
    ，民法第184條第1項前段、第185條分別定有明文。查被告
    與他人共同故意不法侵害原告之財產權，造成原告受有損害
    ，揆諸上開規定，自應負損害賠償責任。至被告雖以因在監
    沒錢可以賠償等語置辯。然按有無資力償還，乃係執行問題
    ，不得據為不負履行義務之抗辯。從而，原告本件請求，洵
    屬有據。
四、綜上所述，原告本於侵權行為損害賠償之法律關係，請求被
    告給付10萬元，為有理由，應為准許。
五、本件係適用小額程序所為被告敗訴之判決，爰依民事訴訟法
    第436條之20規定，依職權宣告假執行。
六、本件事證已臻明確，兩造其餘主張、攻擊防禦方法及所提之
    證據，均核與本件判決所認結果不生影響，爰毋庸逐一再加
    論述，附此敘明。
七、訴訟費用負擔之依據：依民事訴訟法第436條之19、第78條
    規定，確定訴訟費用額為新臺幣1,000元（即第一審裁判費
    ），由被告負擔。
中　　華　　民　　國　　111 　年　　3 　　月　　15　　日
        　　　　　三重簡易庭  法  官  王士珮　　
以上正本係照原本作成。
如不服本判決，應於送達後20日內，向本院提出上訴狀，並表明
上訴理由（上訴理由應表明1、原判決所違背之法令及具體內容
。2、依訴訟資料可認為原判決有違背法令之具體事實。），如
於本判決宣示後送達前提起上訴者，應於判決送達後20日內補提
上訴理由書（須附繕本），如未於上訴後20日內補提合法上訴理
由書，法院得逕以裁定駁回上訴。
中　　華　　民　　國　　111 　年　　3 　　月　　15　　日
                              書記官  楊家蓉